臺灣臺中地方法院刑事判決　　　　　　　96年度易字第1531號
公　訴　人　臺灣臺中地方法院檢察署檢察官
被　　　告　丙○○
　　　　　　甲○○
共　　　同
指定辯護人　本院公設辯護人　丁○○
上列被告因詐欺等案件，經檢察官提起公訴（九十四年度偵字第
一四一一二號），本院判決如下：
　　主　　文
丙○○共同連續違反有價證券之買賣，不得有虛偽、詐欺之行為
之規定，處有期徒刑貳年，併科罰金壹拾萬元，罰金如易服勞役
，以新台幣壹仟元折算壹日。
甲○○共同違反有價證券之買賣，不得有虛偽、詐欺之行為之規
定，處有期徒刑拾月，緩刑年，緩刑期內付保護管束。
　　犯罪事實
一、丙○○、甲○○及吳欣怡（吳欣怡部分業經檢察官移送臺灣
    高雄地方法院九十四年度訴字第三二四五號案件併案審理中
    ）等人在「亞太智通科技股份有限公司」（下稱亞太智通公
    司）各任職副總及業務員，渠等均明知亞太智通公司並非證
    券商，而證券商須經證券主管機關財政部證券暨期貨管理委
    員會（現已改制為行政院金融監督管理委員會證券期貨局，
    下稱證期局）許可並發給證照，始得經營證券業務及對非特
    定人士公開招募或出售所持有之公司股票，竟仍均與亞太智
    通公司之負責人盧翔宇共同基於非證券商而經營證券業務及
    違反有價證券之買賣，不得有虛偽、詐欺行為之規定之犯意
    聯絡，而為下列之行為：（一）丙○○基於概括犯意，與吳
    欣怡、盧翔宇等人共同基於上開犯意聯絡，於民國九十二年
    四月間某日，由吳欣怡先在奇摩雅虎交友網站上結識乙○○
    ，經數次聯絡後，由吳欣怡向乙○○虛偽佯稱：丙○○是我
    小舅子，他替我投資未上市股票之獲利頗豐等語，並介紹丙○○與乙○○認識，且與乙○○相約三人於九十二年五月間
    某日，在臺中市某處咖啡館見面，斯時丙○○即向乙○○訛
    稱：我最近投資未上市之亞太智通公司，該公司在中國大陸
    東北地區已有良好獲利，且該年一月至五月之每股盈餘已達
    五元以上，現在正是投資良機云云，並提出獲利資料，且當
    場撥打電話與盧翔宇對話聯絡以示伊與亞太智通公司負責人
    盧翔宇之關係匪淺而所言非虛，致乙○○因此陷於錯誤，而
    先於九十二年六月十三日，至臺中區中小企業銀行操作自動
    櫃員機，將所有新臺幣（下同）七萬元及十萬元款項，分二
    次轉入吳欣怡向建華銀行南臺中分行（下稱建華銀行）申設
    取得帳號00000000000000000號之帳戶內
    以購買丙○○所有之亞太智通公司股票二張，復於九十二年
    九月三日、四日，將所有共三十九萬元（其後取回十三萬五
    千元）款項轉入吳欣怡上開同一帳戶內以購買林森興所有之
    亞太智通公司股票三張，而分別於九十二年六月十六日及同
    年十月二十日取得股票轉讓之登記。嗣吳欣怡收取乙○○上
    開購買股票之款項後，旋即全數交予丙○○處理。（二）又
    丙○○基於上開同一概括犯意，與甲○○、盧翔宇等人共同
    基於上開犯意聯絡，於九十二年七月間某日，由甲○○先在
    奇摩雅虎交友網站上以「吳微如」之化名結識戊○○，經數
    次聯絡後，甲○○即向戊○○虛偽佯稱：丙○○是我小舅子
    ，他投資未上市之亞太智通公司獲利豐厚等語，並介紹丙○○與戊○○認識，且與戊○○相約三人於九十二年七、八月
    間某日，在臺中市某處見面，再由丙○○向乙○○訛稱：亞
    太智通公司有良好獲利，現在正是投資良機云云，並提出獲
    利資料，且當場撥打電話與盧翔宇對話聯絡以示伊與亞太智
    通公司負責人盧翔宇之關係匪淺而所述為真，另甲○○亦在
    旁附和丙○○所言，並表示將一同貸款投資購買亞太智通公
    司之股票，如戊○○確欲投資，可將投資款項交予丙○○處
    理等語，致戊○○因此陷於錯誤，先於九十二年八月二十九
    日，將所有八萬五千元之款項轉入丙○○向建華銀行申設取
    得帳號為00000000000000000號之帳戶內
    ，復於九十二年九月十七日，至臺中市○○○路某址之風尚
    咖啡館與丙○○、甲○○見面，經丙○○、甲○○交付股東
    （股權）申請書一紙予戊○○填寫後，戊○○即當場交付自
    己所簽發面額二十五萬五千元、付款人為合作金庫之支票一
    紙予丙○○，以作為購買丙○○所有之亞太智通公司股票四
    張（共四千股，每股八十五元）之股款，而於九十二年十月
    八日完成股票轉讓之登記。迨戊○○於九十三年十二月初前
    往亞太智通公司參加股東大會時，因亞太智通公司董事長盧
    翔宇遭收押，始察覺有異，而乙○○則於九十四年三、四月
    間，經報載始查悉受騙。
二、案經戊○○訴由臺中市警察局移送臺灣臺中地方法院檢察署
    檢察官偵查起訴及戊○○、乙○○訴由臺灣臺中地方法院檢
    察署檢察官偵查起訴。
    理　　由
一、訊據被告丙○○、甲○○固對於渠等任職之亞太智通公司並
    非證券商，且渠等亦非證券交易員，仍未經主管機關許可並
    取得證照，而向告訴人乙○○及戊○○推薦並販賣上開亞太
    智通公司之未上市股票，且收取告訴人乙○○及戊○○所交
    付作為購買上開股票之投資款項等事實坦承不諱；惟仍均矢
    口否認有何違反證券交易法之犯行，被告丙○○辯稱：伊因
    認亞太智通公司前景不錯，亦有投資購買亞太智通公司股票
    ，由伊名下移轉出售予告訴人乙○○及戊○○之亞太智通公
    司股票，有部分雖係分紅所得，然部分係伊自行出資購得，
    伊不知亞太智通公司是否符合上櫃等資格，伊僅係提供亞太
    智通公司之資訊予告訴人乙○○及戊○○，投資與否乃由告
    訴人自行決定，並無強迫或虛偽、詐欺告訴人購買股票之情
    ，伊尚無違反證券交易法之犯意云云；另被告甲○○則辯稱
    ：伊僅係依亞太智通公司所教導之方式將訊息傳達予告訴人
    戊○○，伊當時仍係學生，並無資金參與亞太智通公司之投
    資，亦不知亞太智通公司是否符合上市、上櫃等資格，伊並
    未強迫或鼓吹告訴人戊○○購買亞太智通公司股票，尚無違
    反證券交易法之犯意云云。然查：
（一）被告丙○○確曾分別與甲○○、吳欣怡各任職於亞太智通
      公司擔任副總及業務員，且以上開方式向告訴人乙○○、
      戊○○推薦並販賣亞太智通公司之未上市股票，並向告訴
      人乙○○及戊○○收取購買上開股票之投資款項等情，既
      為被告丙○○及甲○○所是認，且據共同被告吳欣怡於偵
      查中（詳見九十四年度偵字第一四一一二號偵查卷，下稱
      偵查案卷，第八六至八七頁）、告訴人戊○○及乙○○分
      別於警詢、偵查及本院審理中陳述詳實（詳見九十四年度
      偵字第八四二四號案卷第九至十頁、第二四至二六頁、偵
      查案卷第三九至四二頁及第七一至七三頁及本院案卷），
      復有乙○○轉帳之自動櫃員機交易紀錄、存摺明細、股東
      出席通知書、乙○○之亞太智通公司股票及股票轉讓登記
      表五張（附於九十四年度偵字第一四一一二號案卷第十一
      頁至第十九頁）、戊○○之亞太智通公司股票及股票轉讓
      登記表一張（附於九十四年度偵字第一四一一二號案卷第
      七五頁）、股東（股權）申請書一紙、戊○○存摺影本一
      份、建華銀行函覆丙○○、吳欣怡開戶申請書等相關帳戶
      資料（附於九十四年度偵字第一四一一二號案卷第二六頁
      至第三三頁）附卷足參，佐以亞太智通公司並非股票公開
      發行公司即上市、上櫃公司等情，亦有證期局九十三年七
      月十二日證期一字第０九三０一三一五一三號函附於臺灣
      高雄地方法院九十四年度訴字第三二四五號案卷中，並為
      被告二人所不爭執，則被告丙○○及甲○○對於渠等任職
      之亞太智通公司並非證券商，渠等亦非證券業務員，而亞
      太智通公司尚未經主管機關許可並發給執照，不得經營有
      價證券之買賣業務等情，自不得推諉不知，而渠等明知上
      情，竟猶仍分別向告訴人乙○○及戊○○等人推薦並販賣
      亞太智通公司之未上市股票，且收取上開投資款項，當已
      違反證券交易法第四十四條第一項證券商須經主管機關之
      許可及發給許可證照，方得營業；非證券商不得經營證券
      業務之規定無訛。
（二）至被告丙○○雖仍辯稱伊本身亦投資購買亞太智通公司而
      同受其害，故告訴人乙○○及戊○○縱使受有損失，自屬
      應自行承擔之投資失利，伊並無任何虛偽、詐欺之情云云
      。然查，核諸被告丙○○先於偵訊中供陳：「當初戊○○
      及甲○○約我去外面聊天，就聊到亞太智通的股票，我就
      說這支股票不錯，我也是股東之一，我買蠻多的，他就說
      想要意願要投資，我沒有向他推銷及宣傳，且是他主動提
      起的，所以我就幫他辦理股票過戶的事情。我的股票是跟
      亞太智通的負責人盧翔宇買的，當初這家公司有辦說明會
      ，我也是覺得不錯才會買這支股票，買完到現在我都不知
      道這家公司有問題，我當初投資約一百多萬買亞太智通的
      股票。」等情（詳見偵查案卷第七九頁）；惟其後於本院
      審理中則改稱：「（問：你賣給告訴人戊○○三十四萬元
      股票，當時你還在亞太智通公司？）剛離開沒多久。（問
      ：你三十四萬元的亞太智通公司股票是自己出資？）我自
      己出錢。我在水果叢林公司擔任掛名股東，沒有出資購買
      股票，水果叢林公司有賣亞太智通公司的股票。（問：你
      三十四萬元的股票，是你自己去買的？）是公司直接給我
      股票，我的帳戶只有一本。錢怎麼交給公司的，我忘記了
      。（問：你持有亞太智通公司股是因為你擔任公司副總，
      公司給你的分紅？）有一部分，分紅多少我忘記了。（問
      ：你向亞太智通公司購買三十四萬元的股票是一次購買？
      ）是一次拿到這些股票。（問：這表示你一次要拿出三十
      四萬元來買股票，你資金如何而來？）忘記了。股票中有
      部分是公司的分紅，一部分是我拿資金來買的，應該有十
      萬元，不到二十萬元資金。」等情，已可見被告丙○○不
      僅自始未曾提出伊出資購買亞太智通公司股票之資金來源
      證明以實其說，且對於伊究竟自行出資多少款項購買亞太
      智通公司之股票，又出售自己名下之股票予戊○○時是否
      仍持有其他亞太智通公司股票等情，前後所述極具出入，
      又對於上開偶一所為龐大出資款項之資金來源究竟為何，
      亦支吾其詞，顯然悖於常理。是以，堪認被告丙○○辯稱
      伊確有出資購買亞太智通公司之股票，且伊出售自己名下
      之亞太智通公司股票予戊○○時，業已離開亞太智通公司
      云云，洵屬矯飾卸責之詞，無足憑取。
（三）況且，依被告丙○○於本院審理中自承：「我賣給告訴人
      乙○○之股票並非我所有，因賣出該筆股票得到佣金一萬
      多元，當時還在亞太智通公司任職。我是以業務的方式推
      銷亞太智通公司股票，向公司抽取佣金，我是先在水果叢
      林公司擔任基層業務，後來升為副總之後，調到亞太智通
      公司也是擔任副總。我在亞太智通公司的薪資是以業績來
      抽佣金，沒有業績就沒有收入。佣金的算法是推銷一張股
      票，我們可以抽幾千元。我擔任亞太智通公司副總當時，
      公司內還有無其他副總，我不清楚。」等語為觀，佐以被
      告丙○○乃先後於九十二年六月十三日及同年九月三日、
      四日之後，由吳欣怡處取得告訴人乙○○轉帳共計十七萬
      元及三十九萬元用以購買亞太智通公司股票之款項，並分
      別於九十二年六月十六日及同年十月二十日，將自己名下
      及原為自己名下而移轉於案外人林森興名下之亞太智通公
      司股票辦理轉讓登記予告訴人乙○○等情，業為被告丙○○所是認，且有告訴人乙○○購得之亞太智通公司股票及
      股票轉讓登記表五張附卷可參（附於九十四年度偵字第一
      四一一二號案卷第十五頁至第十九頁），益見被告丙○○
      於九十二年八月二十九日及，同年九月十七日向戊○○推
      薦上情並收取上開投資款項，又於九十二年十月八日將自
      己名下之亞太智通公司股票辦理轉讓登記予告訴人戊○○
      當時，仍在亞太智通公司擔任副總一職，允無疑義，而被
      告丙○○辯稱伊在亞太智通公司擔任副總職務僅約一個月
      ，伊售予告訴人戊○○之股票係自行出資購得云云，無可
      採信。綜上，足認被告丙○○實際既尚無任何出資購買亞
      太智通公司股票之情，而伊名下取得之亞太智通公司股票
      均係公司為使伊便於向不特定人推銷股票獲利及公司前景
      之用，且被告丙○○在從事販賣亞太智通股票之水果叢林
      公司中係由基層業務員做起，其後甫升任水果叢林公司及
      亞太智通公司之副總經理，對於該等公司推銷亞太智通公
      司股票時所使用之上開技倆知之甚稔，竟猶仍分別與被告
      甲○○、吳欣怡及盧翔宇共同向告訴人乙○○、戊○○等
      人佯稱伊確有購買投資亞太智通公司之股票，且亞太智通
      公司獲利及前景看好，正是投資良機云云，而販賣上開亞
      太智通公司股票予告訴人乙○○、戊○○以取得股款並賺
      取佣金，自當屬以虛偽及詐欺方式販售亞太智通公司股票
      之有價證券，至為明確。
（四）另被告甲○○雖亦辯稱伊不知亞太智通公司有何違法之處
      ，伊僅係依照公司指示而為，並無違反證券交易法之犯意
      云云。然查，觀諸被告甲○○於偵查及本院行準備程序中
      先後陳稱：「我沒有買亞太智通的股票。」（詳見偵查案
      卷第四一頁）、「我自己也有買亞太智通公司的股票。後
      來在前一、二年這些股票全部賣給我姐姐吳美琴，賣了之
      後我就沒有再過問了，且我姐姐也沒有再向我追問該公司
      及股票的情形。當時我在丙○○的餐廳上班。」（詳見偵
      查案卷第七二頁）、「那時我是學生沒有錢，沒有投資。
      本來我要投資，但資金不足，因為那時是學生。被告丙○○是我在亞太智通公司之上司。」（詳見本院案卷）等情
      ，已可見被告甲○○前後所言顯非一致，其信用性已堪存
      疑。猶有進者，依被告甲○○於本院審理中供稱：「（問
      ：你如何認識告訴人戊○○？為何化名？）在網路上認識
      ，所以化名。（問：丙○○是你小舅子？你為何向告訴人
      戊○○說丙○○是你小舅子？）丙○○不是我小舅子。是
      公司教的。」等情，參之告訴人戊○○於警詢、偵查及本
      院審理中指陳：「我於網路上認識吳微如，是吳微如告訴
      我未上市股票亞太智通公司獲利很好，並介紹他小舅丙○○與我認識，丙○○就拿亞太智通公司的獲利資料給我看
      ，我信以為真」（詳見九十四年偵字第八四二四號偵卷第
      十頁）、「吳欣怡和我是網友關係，她從頭到尾沒用真名
      ，我認為她是騙我，當時她也說自己要買亞太公司股票，
      可是事後她都沒自費買，我認為她是騙我」（詳見九十四
      年偵字第八四二四號偵卷第二五頁）、「因丙○○曾經當
      著我的面打電話給盧翔宇，我才相信丙○○所言。（問：
      確實是庭上的甲○○向你推銷，你才買亞太智通的股票？
      ）是，是她及丙○○向我推銷的，所以我才會被騙買股票
      」（詳見偵查案卷第三九頁、第七二頁）、「（問：你為
      何願意投資亞太智通公司）因為對方鼓吹我，還願一起貸
      款投資，但我不知道她叫甲○○，以為她叫吳微如。」等
      語詳實（詳見本院案卷），顯見被告甲○○確係依伊於亞
      太智通公司之上司即被告丙○○等人之教導方式，先以佯
      裝伊為「吳微如」之不實名義上網結識告訴人戊○○，再
      假借向告訴人戊○○佯稱被告丙○○為伊小舅子，且已投
      資購買之亞太智通公司股票獲利良好，值得投資，伊願意
      一起貸款投資購買亞太智通公司股票等不實情節，另由被
      告丙○○當場撥打電話予盧翔宇以示渠等與亞太智通公司
      關係良好等情取信告訴人戊○○，向告訴人戊○○推銷及
      販賣亞太智通公司之股票，而有與被告丙○○、盧翔宇共
      同以上開虛偽、詐欺之方式販售亞太智通公司之股票，容
      無疑義。基此，堪認被告甲○○辯稱上情，當係意圖卸飾
      之情詞，無足憑取。蓋以被告甲○○既供稱被告丙○○係
      伊在亞太智通公司之直屬上司，伊向告訴人戊○○所稱被
      告丙○○係伊小舅子及所購買之亞太智通公司股票獲利良
      好等說詞均係亞太智通公司所教等情在卷，自堪認被告甲○○當對於伊為推薦、販售亞太智通公司股票所陳述之上
      開內容均與客觀事實不符等情知之甚詳，而果若亞太智通
      公司之股票確實值得投資，當無須以上開不實虛偽及詐騙
      方式吸引其他投資人出資購買。
（五）再查，同案被告吳欣怡確有與被告丙○○二人共同以上開
      方式向告訴人乙○○推薦及販賣亞太智通公司之股票，而
      被告甲○○則未參與此部分之行為等情，業經同案被告吳
      欣怡於偵查中（詳見偵查案卷第八六至八七頁）、告訴人
      乙○○於偵查及本院審理中（詳見偵查案卷第四０頁及本
      院案卷）分別陳述詳實，又核諸被告甲○○於本院審理時
      陳稱：「我與吳欣怡不熟，不知道她在公司做什麼，丙○○是我在亞太智通公司的上司。」等情，以及告訴人乙○○於偵查及本院審理中陳稱：「目前我總共損失四十二萬
      五千元，當時是吳欣怡及丙○○二人叫我要買亞太智通的
      股票。」（詳見偵查案卷第四十頁）、「我的四十二萬五
      千元是用轉帳的，當天轉到吳欣怡的帳戶，大部分都是吳
      欣怡跟我聯絡，丙○○也有聯絡，但不多。」等語，堪認
      告訴人乙○○乃係遭被告丙○○、吳欣怡及盧翔宇共同詐
      騙，始購買上開亞太智通公司股票無訛，而被告甲○○辯
      稱伊就此部分與被告丙○○、吳欣怡等人間尚無任何犯意
      聯絡等情，當屬可信。
（六）綜上所述，被告丙○○、甲○○所辯上情，均無非試圖卸
      責之詞，不足採信。本案事證明確，被告二人之犯行，均
      堪予認定。
二、查被告丙○○及甲○○犯罪後，證券交易法第一百七十一條
    之規定業於九十三年四月二十八日修正公布，該法第一百七
    十一條第一項之法定刑由「七年以下有期徒刑，得併科新臺
    幣三百萬元以下罰金」，修正提高為「三年以上十年以下有
    期徒刑，得併科新臺幣一千萬元以上二億元以下罰金」，依
    刑法第二條第一項但書規定，比較新、舊法之適用，以行為
    時之舊法有利於被告二人，自應適用修正前行為時之法律，
    是核被告丙○○、甲○○二人所為，均係違反證券交易法第
    二十條第一項之有價證券之買賣，不得有詐欺行為之規定，
    應依九十三年四月二十八日修正前之同法第一百七十一條第
    一項第一款處斷，以及違反同法第四十四條第一項之證券商
    須經主管機關之許可及發給許可證照，方得營業；非證券商
    不得經營證券業務之規定，應依同法第一百七十五條處斷。
    又被告二人行為後，刑法第二十八條關於「實施」之文字雖
    已修正為「實行」，惟此僅為杜爭議，而確定在「實行」概
    念下之共同參與行為，始成立共同正犯之概念，對於共同正
    犯之處罰規定之並無不同，是刑法關於共同正犯之處罰規定
    於新舊法均無不利之情形，依刑法第二條第一項前段之規定
    ，應逕行適用被告行為時之法律規定，即應適用修正前刑法
    第二十八條之規定論處，而被告丙○○與吳欣怡、盧翔宇三
    人間就犯罪事實欄（一）所示之犯行、被告丙○○與甲○○
    、盧翔宇三人間就犯罪事實欄（二）所示之犯行，各有犯意
    聯絡及行為分擔，應依修正前刑法第二十八條之規定論以共
    同正犯。至原起訴檢察官固未敘及案外人盧翔宇亦為共同正
    犯，然盧翔宇就上開犯行與被告二人間既為共犯關係，已如
    前述，本院自應併予審究，附此說明。另查本件被告丙○○
    行為後，刑法第五十六條關於連續犯之規定業已刪除，是被
    告丙○○犯罪後法律已有變更，經比較新舊法結果，以被告
    丙○○行為時之規定較有利於被告丙○○，新法之規定對於
    被告丙○○並無較為有利之情形，自應依刑法第二條第一項
    前段規定，適用修正施行前之刑法第五十六條規定，而被告
    丙○○先後二次犯行，時間緊接，所犯構成要件相同，顯係
    基於概括犯意為之，為連續犯，應依修正前刑法第五十六條
    之規定，以一罪論，並加重其刑。又被告丙○○、甲○○行
    為後，刑法第五十五條關於牽連犯之規定業已刪除，是被告
    丙○○、甲○○犯罪後法律已有變更，經比較新舊法結果，
    以被告丙○○、甲○○行為時之規定較有利於被告丙○○、
    甲○○，新法之規定對於被告丙○○、甲○○並無較為有利
    之情形，自應依刑法第二條第一項前段規定，適用修正施行
    前之刑法第五十五條規定，而被告丙○○、甲○○所犯上開
    二罪間，均有方法、結果之牽連關係，均應從一重依九十三
    年四月二十八日修正前之證券交易法第一百七十一條第一款
    規定處斷。爰審酌被告丙○○乃在亞太智通公司擔任副總職
    務，竟猶辯稱不知公司狀況，且對告訴人戊○○及乙○○二
    人傳遞亞太智通公司獲利良好之不實資訊，致告訴人誤信而
    購買，並各受有數十萬元之損失，再從中牟利，所為對社會
    經濟秩序所生危害程度甚鉅，及其犯罪後仍否認犯行，迄今
    仍未賠償告訴人所受損害以獲取告訴人之諒解，其犯罪後之
    態度不佳等一切情狀，量處如主文所示之刑，並就罰金部分
    諭知易服勞役之折算標準，以示懲儆。另審酌被告甲○○犯
    罪時仍係學生身分，在亞太智通公司僅係擔任基層業務員，
    其參與之程度非深，詐騙之對象為告訴人戊○○一人，事後
    復已積極與告訴人戊○○進行和解事宜，及其犯罪後之態度
    等一切情狀，量處如主文所示之刑，以示懲儆。查被告甲○○行為後，刑法有關緩刑之規定雖亦經修正，惟緩刑之規定
    ，並非關於行為可罰性之刑罰法律規範，應無新刑法第二條
    第一項之適用，故犯罪在新法施行前，於新刑法施行後裁判
    ，關於緩刑之宣告，自應適用修正後刑法第七十四條之規定
    ，有最高法院九十五年度第八次刑事庭會議紀錄可參，而查
    ，被告甲○○之素行尚稱良好，前無任何犯罪前科，有臺灣
    高等法院被告前案紀錄表在卷可稽，歷經本次偵審程序，當
    知所警惕，信無再犯之虞，本院綜核被告甲○○業已積極與
    告訴人戊○○進行和解，顯尚知所悔悟，犯案時仍為學生等
    各情，認對其所宣告之刑，以暫不執行為適當，是併予諭知
    緩刑三年，並依刑法第九十三條第一項規定，宣告於緩刑期
    內付保護管束，用啟自新。
三、又按證券交易法第一百七十一條因違反同法第二十條第一項
    成立之罪，已包含詐欺取財罪質，為刑法第三百三十九條第
    一項之特別規定，毋庸再論以刑法第三百三十九條第一項之
    詐欺取財罪名，此有最高法院八十四年度臺上字第一一二七
    號判決意旨可資參照，是原起訴檢察官認被告二人上開所為
    ，另涉犯刑法第三百三十九條第一項之詐欺取財罪嫌云云，
    即非允恰，就此部分原應為被告二人均無罪判決之諭知，然
    原起訴檢察官既認此部分與已起訴經論罪之犯罪事實，具有
    牽連犯之裁判上一罪關係，是不另為無罪之諭知。另按犯罪
    事實應依證據認定之，無證據不得認定犯罪事實，刑事訴訟
    法第一百五十四條第二項定有明文，而本件尚查無其他積極
    證據足認被告甲○○確有犯罪事實欄（一）所示之犯行，業
    如前述，此部分原亦當為被告甲○○無罪判決之諭知，然因
    原起訴檢察官認此部分與已起訴經論罪之犯罪事實，具有牽
    連犯之裁判上一罪關係，是不另為無罪之諭知，附此說明。
四、新舊法比較部分：被告丙○○行為後，刑法有關易服勞役之
    規定亦經修正，而修正後刑法第四十二條第三項規定：「易
    服勞役以新臺幣一千元、二千元或三千元折算一日。但勞役
    期限不得逾一年。」，與修正前刑法第四十二條第二項規定
    ：「易服勞役以（銀元）一元以上三元以下折算一日。但勞
    役期限不得逾六個月。」不同，比較新舊法結果，因新舊刑
    法對易服勞役之折算標準，及易服勞役期限，規定各有不同
    ，利與不利之情形互見，應就新舊法之規定綜合比較，以決
    定適用最有利於行為人之法律，是本件以修正後之規定，較
    有利於行為人，故應依刑法第二條第一項但書規定，適用修
    正後刑法第四十二條第三項之規定。
據上論斷，應依刑事訴訟法第二百九十九條第一項前段，九十三
年四月二十八日修正前之證券交易法第一百七十一條第一項第一
款、第一百七十五條，刑法第十一條前段、第二條第一項前段、
但書、修正前刑法第二十八條、修正前刑法第五十六條、修正前
刑法第五十五條、刑法第四十二條第三項、第七十四條第一項第
一款、第九十三條第一項，判決如主文。
中　　華　　民　　國　　96　　年　　6 　　月　　15　　日
 　　　 　　刑事第四庭　審判長法　官　林宜民
                              法  官　柯雅惠
                              法  官　許惠瑜
以上正本證明與原本無異。
如不服本判決，應於判決送達後十日內，向本院提出上訴狀。
　　　　　　　　　　　　　　　書記官　陳佳君
中　　華　　民　　國　　96　　年　　6 　　月　　15　　日
附錄：
九十三年四月二十八日修正前之證券交易法第一百七十一條第一
項第一款、第一百七十五條。
93年4月28日修正前之證券交易法第171條第1項第1款
有左列情事之一者，處7年以下有期徒刑，得併科新臺幣300萬元
以下罰金：
一、違反第20條第1項、第155條第1項、第2項或第157條之1第1
    項之規定者。
證券交易法第175條
違反第18條第1項、第22條、第28條之2第1項、第43條第1項、第
43條之1第2項、第3項、第43條之5第2項、第3項、第43條之6第1
項、第44條第1項至第3項、第60條第1項、第62條第1項、第93條
、第96條至第98條、第116條、第120條或第160條之規定者，處2
年以下有期徒刑、拘役或科或併科新臺幣180萬元以下罰金。
